# 求助关于企业以全资子公司净资产出资设立新控股子公司的问题

提问人：Lichman 时间：2020-11-30 12:51:00
求助以下问题，请各位老师不吝赐教：
甲公司与乙公司准备合资设立新公司A，设立的新公司A中，甲公司持股51%，乙公司持股49%。甲公司以其拥有的全资子公司B的净资产进行出资，B公司注销并以将全部资产负债注入A公司；乙公司以现金方式出资。假设，甲公司原账面对B公司的长投为10,000万元，以B公司出资的基准日所享有的净资产份额30,000万元，B公司净资产评估价值50,000万元，A公司注册资本80,000万元。请问：
（ 1 ）甲公司账面是否应确认投资收益 40000 万元（A公司长投 50000 万元与B公司长投 10000 万元之差），单体报表和合并报表是否都应确认该金额；
（ 2 ）A公司是否是对B公司净资产评估价值 50000 万元与对A公司的实收资本 40800 万元之差 9200 万元确认资本公积？

回答人：chenyiwei
如果甲公司继续保持对新公司A的控制，且B被A吸收合并与该项入股设立合资公司的交易属于一揽子交易的，则甲的个别报表层面对新公司A的投资成本应等于其在成本法下对B的长期股权投资的账面价值，不应确认投资收益。合并报表层面仅体现引入少数股东增资的影响，也不影响损益。